臺灣桃園地方法院刑事裁定　　　　　　 100年度聲判字第26號
聲　請　人　Ａ女　　姓名年籍.
告訴代理人　尤伯祥律師
　　　　　　陳玫杏律師　　
被　　　告　邱瑞朝
上列聲請人因告訴被告妨害性自主等案件，不服臺灣高等法院檢
察署檢察長駁回再議之處分（原處分案號：臺灣高等法院檢察署
10 0年度上聲議字第1248號、原不起訴處分案號：臺灣桃園地方
法院檢察署99年度偵字第19575 號），聲請交付審判，本院裁定
如下：
    主  文
聲請駁回。
    理  由
一、按聲請人不服上級法院檢察署檢察長或檢察總長認再議為無
    理由而駁回之處分者，得於接受處分書後10日內委任律師提
    出理由狀，向該管第一審法院聲請交付審判；法院認為交付
    審判之聲請不合法或無理由者，應駁回之，刑事訴訟法第25
    8 條之1 、第258 條之3 第2 項前段，分別定有明文。
二、本案聲請人即告訴人A 女認被告邱瑞朝涉犯刑法第221 條第
    1 項之強制性交、第224 條強制猥褻及第285 條之故意傳染
    花柳病等罪嫌。經臺灣桃園地方法院檢察署（下稱桃園地檢
    署）檢察官於民國99年12月30日以99年度偵字第19575 號不
    起訴處分書為不起訴處分（下稱本案不起訴處分書），聲請
    人不服聲請再議，由臺灣高等法院檢察署（下稱高檢署）檢
    察長於100 年3 月11日以100 年度上聲議字第1248號處分書
    以再議無理由駁回聲請再議（下稱本案駁回再議處分書），
    並於100 年4 月21日送達於聲請人，聲請人於收受該處分書
    後即同年4 月29日，委任律師提出附理由之刑事聲請交付審
    判狀向本院聲請交付審判等情，業經本院調閱上開卷宗核閱
    無訛，並有聲請人暨其告訴代理人所提刑事聲請交付審判狀
    上本院收狀戳日期可稽，則聲請人向本院提起本案聲請，在
    程序上即屬適法，合先敘明。
三、聲請人原告訴意旨略以：被告邱瑞朝於民國98年3 月至99年
    3 月間，任職某縣政府局處秘書室主任，告訴人A 女於上開
    期間在上開局室為臨時雇員，擔任被告之助理。詎被告明知
    自身罹有淋病、皰疹病毒II型等性病，竟基於強制性交及傳
    染花柳病之犯意，於98年5 月9 日上午9 時許，將告訴人載
    往不知名汽車旅館房間內，違反告訴人A 女之意願，以強拉
    A 女至床上，以體型優勢，壓制告訴人，並以一手壓制告訴
    人胸口，使告訴人難以動彈並呼吸困難，打告訴人巴掌，壓
    制告訴人反抗之強暴方式，脫下告訴人內褲，以其生殖器進
    入A 女之陰道內，對A 女為強制性交得逞。被告竟食髓知味
    ，又基於強制猥褻之犯意，不斷利用告訴人報告工作之機會
    ，以手碰觸告訴人胸部、臀部及下體、甚至將手插入告訴人
    衣服內撫摸胸部。嗣告訴人於98年9 月間查覺身體有異，要
    求被告前往醫院檢查，被告經醫院檢驗罹患淋病及皰疹病毒
    II型，告訴人始前往醫院檢驗始知遭傳染皰疹病毒II型之性
    病，因認被告涉有刑法第221 條第1 項之強制性交、第224
    條強制猥褻、第285 條之故意傳染花柳病等罪嫌。
四、聲請交付審判意旨略以：（略）本案檢察機關有對不利被告
    之諸多事證未詳為調查並斟酌：一、檢察機關對被告承認有
    對告訴人為性侵之多則錄音光碟及譯文未詳為調查並予以斟
    酌。二、檢察機關對被告傳予告訴人之多則簡訊，主動就其
    對告訴人所為性侵犯行道歉並要求告訴人不要告他之重要事
    證，亦未調查並斟酌。三、檢察機關對被告自成其確有傳染
    刨疹性病予告訴人多次錄音光碟及譯文之重要事證，亦未調
    查並斟酌。四、不起訴處分書所載理由有違背經驗法則、論
    理法則，請求本院將本件交付審判。（其餘部分詳見如附件
    所示之交付審判聲請書）
五、按犯罪事實應依證據認定之，無證據不得認定犯罪事實，刑
    事訴訟法第154 條第2 項定有明文。又認定不利於被告之事
    實，須依積極證據，苟積極證據不足為不利於被告事實之認
    定時，即應為有利於被告之認定。另告訴人之告訴，係以使
    被告受刑事訴追為目的，是其陳述是否與事實相符，仍應調
    查其他證據以資審認，最高法院分別著有30年上字第816 號
    判例及52年臺上字第1300號判例足資參照。次按刑事訴訟法
    第258 條之1 規定聲請人得向法院聲請交付審判，係對於「
    檢察官不起訴或緩起訴裁量權」制衡之外部監督機制，法院
    僅就檢察官所為不起訴或緩起訴之處分是否正確加以審查，
    以防止檢察機關濫權，故法院裁定交付審判，即如同檢察官
    提起公訴使案件進入審判程序，是法院裁定交付審判之前提
    ，必須偵查卷內所存證據已符合刑事訴訟法第251 條第1 項
    規定「足認被告有犯罪嫌疑」檢察官應提起公訴之情形，亦
    即該案件已經跨越起訴門檻。依此立法精神，同法第258 條
    之3 第3 項規定法院審查聲請交付審判案件時得為必要之調
    查，其調查證據之範圍，自應以「偵查中曾顯現之證據」為
    限，不得就聲請人新提出之證據再為調查，亦不得蒐集偵查
    卷以外之證據，否則將與刑事訴訟法第260 條之再行起訴規
    定混淆不清。法院於審查交付審判之聲請有無理由時，除認
    為告訴人所指摘不利被告之事證，未經檢察機關詳為調查或
    斟酌，或不起訴處分書所載理由違背經驗法則、論理法則或
    其他證據法則者外，不宜率予交付審判。所謂告訴人所指摘
    不利被告之事證，未經檢察機關詳為調查，係指告訴人所提
    出請求調查之證據，檢察官未予調查，且若經調查，即足以
    動搖原偵查檢察官事實之認定及處分之決定，倘調查結果，
    尚不足以動搖原事實之認定及處分之決定者，仍不能率予交
    付審判。
六、本件聲請人雖以前揭理由認被告涉有妨害性自主罪嫌，而向
    本院聲請交付審判。惟查：
  (一)告訴人A 女稱：98年5 月9 日被告要求伊一同前往桃園探勘
    當地自行車道工程規劃，當日告訴人A 女早上九點多到達內
    壢火車站後，改搭被告車子，詎車行未及一小時，被告突稱
    其氣喘發作，欲至汽車旅館休息，嗣二人進入汽車旅館後，
    被告隨即以壓制告訴人A 女之強暴脅迫方式，強制性交A 女
    既遂云云，然A 女任職於新北市水利局秘書室研考業務僱員
    ，依卷附之台北縣政府水利局業務分配明細表所示，其所承
    辦之業務為「1.縣政督導會報、施政管考，2.府列管施政計
    畫線上管理系統、八大分區施政考核表，3.自行管制計畫、
    永續發展推動計畫，4.幸福城市評比，5.縣長政見、縣政顧
    問建議、鄉鎮市長會議6.例撿永和抽水站及水門，7.臨時交
    辦事項等」，則當天是否真係探勘自行車道工程規劃跟被告
    外出、探勘自行車道是否為秘書室研考業務僱員之職務範圍
    ，誠屬有疑；再者，告訴人A 女所提之98年5 月9 日為星期
    六，據卷內之勤惰明細及原始刷卡資料表析之，告訴人A 女
    於星期六、日並無至該局上班之紀錄，且依公家機關出差之
    規定，倘有假日公差之情況，應會於勤惰紀錄上特別註明出
    差之情況，然勤惰明細及原始刷卡資料表上並無假日出差之
    情況，告訴人A 女所述被告係趁二人出公差之際對其強制性
    交云云，於常理有違，已非無疑。
  (二)至A 女所指述被告第1 次對伊性侵害之時間為98年5 月中的
    某個星期六，何以A 女於99年3 月20日始具狀提出告訴，更
    遲於98年9 月使因下體分泌物異常增加而致婦產科檢查？衡
    諸常情，一般女性若下體分泌物異常，勢必影響日常生活及
    身體健康，告訴人何以隱忍甚久而不至醫院診治亦不對被告
    求償？告訴人自陳係習法律之人，且在公務單位工作多年，
    對於被害者權利意識，職場性別平等，受害意識，申訴管道
    當較一般人熟稔且敏感，遭受被告每天不斷的性侵犯，竟可
    隱忍至此，毫無求援舉動，亦讓旁人絲毫查覺不出任何跡象
    ，實啟人疑竇，又告訴人A 女執以被告係主管考績之主管，
    因懼怕工作不保，而隱忍甚久，且為了蒐集被告的罪行，取
    得被告之精液，伊有同意與被告外出從事性交共3 次，但被
    告都不戴保險套，也都不用衛生紙，很難取得證據，最後都
    沒有拿到證據，伊同意與被告發生性行為目的是想要取得證
    據去跟局長講云云，惟依告訴人對於法律之瞭解，性侵害犯
    罪之證據取得，可在女方身體內取得被告精液，倘被告性交
    時，不戴保險套，告訴人尚可以衛生紙擦拭下體或藉由前往
    醫療院所採集自身檢體方式取得與被告性交之證據，何須待
    被告戴保險套取證，是以告訴人A 女所言令人費解，顯無足
    取。
  (三)告訴人A 女提出與被告之對話錄音譯文內容，雖多有被告稱
    ：「我是壞人，我對不起你，我一開始就心懷不軌，誘拐你
    ，還撲上去，得手之後又每天欺負你，逼迫你還傳染病給你
    ，還傳染病給你，我一輩子都欠你」等語，惟從對話開始有
    被告：「我對不起你，我一開始誘拐你，還撲上去。」告訴
    人：「你不要嘰哩咕嚕一直講，我反應不過來，因為我吃了
    藥，你慢慢講」，被告：「好好好，我慢慢講，我是壞人，
    我是畜生，我對不起你」，告訴人：「誠心一點好不好」，
    被告：「我很誠心啊，我是壞人，我是畜牲，我對不起你，
    我不該一開始騙你，‧‧‧」，告訴人：「你在念稿子喔」
    ，被告：「唉，不然你要我怎麼樣啦」等語，而從上開對話
    過程，顯然被告係配合告訴人所要求之字句說出上開之道歉
    言語，並非在正常自然之對話下出於陳述事實之對話，而非
    自己對於告訴人所為侵害行為之自白，又綜觀告訴人所附之
    通話內容全文，被告在道歉後，尚以言語安慰告訴人，並於
    告訴人稱：「可是之前的傷害我走不出來嘛。」被告答以：
    「你可以慢慢來」、告訴人：「我只是想聽你道歉」、被告
    ：「我有道歉」、告訴人：「我就會好ㄧ點」…被告：「你
    以為誰會主動做事情，還不是我在負責」、告訴人：「好啦
    ，我精神好ㄧ點的時候我盡量幫你，好不好？」等語，可知
    一開始被告之語氣尚佳，係為安定告訴人之情緒，而佯裝承
    認道歉、愧疚之態度來安慰告訴人，至通話中段，被告拗不
    過告訴人之請求，而態度轉為急躁，惟告訴人於通話即將結
    束後，態度軟化、情緒穩定，並有幫忙被告處理事情之念頭
    、言語出現，益徵被告與告訴人間，交情匪淺，否則被告何
    須虛擲光陰配合告訴人同一、反覆之請求，應是被告恐懼告
    訴人情緒不穩而傷害自己，故極盡能事滿足告訴人之要求，
    而說出上開話語。告訴人暨其告訴代理人指摘檢察機關對被
    告承認有對告訴人為性侵之多則錄音光碟及譯文未詳為調查
    並予以斟酌，有違經驗法則及論理法則之處，容有誤會。
  (四)自卷內所附之通聯紀錄可稽，告訴人所使用之電話為0932**
    1700（詳卷），被告電話為0000000000，為告訴人所述在卷
    ，而從被告提出之所持用之0000000000電話98年9 月以後之
    通聯紀錄，有告訴人上開使用電話號碼之頻繁來電及傳來簡
    訊，而被告亦以其所使用之上開電話撥打告訴人所使用之上
    開門號電話，從電話通聯紀錄顯示，被告與告訴人係互相往
    來頻繁，而非被告單方連繫告訴人而已，實與被告抗辯該期
    間2 人有曖昧情愫，頻繁聯繫情形相符，而告訴人稱該段期
    間為取證佯與被告為男女朋友，並發生性行為3 次等語，惟
    若告訴人真係為蒐證而佯與被告成為男女朋友，然其內心既
    對被告厭惡不已，對被告接觸跟聯繫顯為極其痛苦之事，縱
    有目的，亦係儘量避免與被告主動接觸，而呈被動情況，應
    不致如上開通聯所示之主動且如此高之頻率與被告互動通聯
    ，然倘如告訴人所述遭被告性侵，於遭性侵後竟未採取任何
    防避措施或尋求協助，仍如往常一般上、下班，復一再地遭
    被告於辦公室內猥褻、惟卻於該段期間猶與被告仍有密集之
    連繫，且多數係由聲請人主動撥打電話予被告，與一般性侵
    案件之被害人於遭受性侵、猥褻後之行止明顯有違，告訴人
    所述，顯有諸多違常之處，殊難採信。益徵告訴人所陳內容
    存有瑕疵，即不得以聲請人之指述，而採為不利被告之認定
    依據。
  (五)另告訴人暨其告訴代理人99年1 月16日被告配偶因見被告電
    話中有頻繁聯繫告訴人之紀錄，乃心生懷疑而當被告之面撥
    打電話予告訴人，通話過程中，告訴人向被告配偶哭訴遭被
    告性侵強暴之際，被告並無否認其犯行，而被告配偶哭著再
    三向告訴人道歉，足認被告有性侵告訴人乙情云云，惟查，
    上開錄音譯文中，確可聽聞告訴人與被告配偶二人之哭泣聲
    ，惟被告之配偶初次與告訴人聯繫，告訴人即以哭泣之方式
    告知伊被被告性侵之事，身為被告之配偶，又同為女人，尚
    難不受告訴人之情緒所影響，而放聲哭泣，倘僅依被告配偶
    之反應及被告在旁嘶吼不要再說下去等語，即為不利被告之
    認定，則毫無實據，亦嫌速斷。
  (六)再就，告訴人提出98年7 月間感冒就醫診療單，10月間心臟
    外科檢驗單據，99年1 月間起身心科就診醫療單據及罹有急
    性壓力症候群之診斷證明，雖可證明告訴人確有身心疾病症
    狀，但引發身心疾病原因甚多，告訴人罹病原因實無法從上
    開就醫單據中窺見其由。經證人林佳惠於偵訊中證稱：「A
    女從長假會來之後就怪怪的，所以我就試圖去問她說為何請
    長假，【她就跟我說有一個很要好的朋友死亡】，但是她說
    她心情很不好，叫我不要再多問她了，問了這些事情後發現
    她的情緒跟上班的穩定性都出現問題，她有時候就突然打電
    話進來跟我說她今天身體不舒服要我幫他請假」等語，足證
    告訴人實有一段時間因好友死亡遭受打擊，而情緒不佳，證
    人所述情形，恰與被告抗辯情節不謀而合，而從被告抗辯與
    證人證述內容可知，告訴人有因很要好友人死亡之情形，導
    致情緒跟上班穩定性出問題狀況，則告訴人上開身心壓力來
    源及身心症狀之發生，是否確係因遭被告性侵害而引發，即
    非無疑，是亦難僅據告訴人有身心壓力疾病之症狀即認定告
    訴人有遭被告性侵害之事實。
  (七)被告於98年12月26日至亞東醫事檢驗所檢驗結果愛滋病毒抗
    體呈陰性、皰疹II型檢查值在正常標準值內，僅有淋菌酵素
    反應呈陽性反應，梅毒試驗亦呈陰性反應，有卷附上開檢驗
    報告可稽，與告訴人指訴被告罹有皰疹II型病毒，有所不符
    。而告訴人檢驗結果梅毒、愛滋病、淋菌酵素皆呈陰性反應
    ，皰疹病毒II型呈陽性反應，與被告罹病檢驗結果不同，告
    訴人既無淋病，被告並無傳染淋病給告訴人之事實，而被告
    並無皰疹病毒II型，則難認告訴人所罹皰疹病毒II型係由被
    告所傳染，無法認定被告有何故意傳染花柳病與告訴人之行
    為。
七、綜上所述，聲請人所指被告妨害性自主一節，俱乏積極事證
    可資證明，原不起訴處分書及駁回再議處分書中說明認無積
    極證據足資證明被告有何聲請人所指訴之犯行，因認被告犯
    罪嫌疑不足，依刑事訴訟法第252 條第10款之規定，原檢察
    官及臺灣高等法院檢察署檢察長分別予以不起訴處分及駁回
    再議之聲請，於法並無違誤，本件聲請交付審判意旨猶執前
    詞，對於原處分加以指摘求予審判，非有理由，應予駁回。
據上論斷，應依刑事訴訟法第258 條之3 第2 項前段，裁定如主
文。
中    華    民    國   100    年    7     月    12    日
                  刑事第十庭審判長 法  官    江德民
                                   法  官    華奕超
                                   法  官    黃鏡芳
以上正本證明與原本無異。
本裁定不得抗告。        
                                   書記官    劉家蕙
中    華    民    國   100    年    7     月    13    日